# 联合营公司控股后之前的内部交易如何抵消

提问人：胖保罗 时间：2017-04-23 16:34:08
陈版主你好， 想向你咨询一个问题， A公司 2010 年 1 月 1 日购买B公司20%的股权，B公司此时变为A公司的联合营公司， 2010 年间，A公司将其存货出售给B当做固定资产，当年A、B公司内部交易的利润在长期股权投资科目下予以抵消，而后 2011 年A公司又从非关联方购进了B公司40%的股权，B公司变为A公司的子公司，想问下 2011 的合并报表中 2010 年产生的涉及内部交易的固定资产应该如何抵消？是否是如下这个方式： 借 固定资产-累计折旧 （净利润 20% ） 贷 管理费用 （净利润20%）
祝好~

回答人：chenyiwei
在合并报表层面，取得或丧失控制权是一项“跨越会计处理界线”的重大经济事项。相当于A按购买日公允价值处置了其原持有的B20％股权，随即按公允价值购入一项对B具有控制（ 60 ％）的股权。这种情况下，视同原先重大影响期间的内部顺流交易损益已经实现，后续控制期间无需继续抵销。

提问人：呼叫帮助 时间：2017-04-29 19:06:43
陈版我可否认为，投资符合“跨越会计处理界线”的重大经济事项的，内部顺流交易损益均视同已经实现？

回答人：chenyiwei
是。